Minutes et répertoires du notaire Guillaume LE ROUX, 9 mars 1630 - 1663 (étude XX)
Archives nationales
- Minutes de Guillaume LE ROUX, 1630 - 1663; MC/ET/XX/196 - MC/ET/XX/320
  - Minutes. 1650, avril - juin, avril - juin 1650; MC/ET/XX/273
    - Apprentissage, bouquetière. MAHIER, Françoise, fille de MAHIER, Robert, terrassier, Paris. MAHIEU, Michèle, bouquetière, Paris., 6 juin 1650; MC/ET/XX/273
      contrat d'apprentissage; Mahier, Françoise; Mahier, Robert; Mahieu, Michèle
    - Mariage. GILLES, Honoré, fripier, Paris. DROUIN, Marie, fille de. DROUIN, Pierre, boucher, Paris., 6 juin 1650; MC/ET/XX/273
      contrat de mariage; Gilles, Honoré; Drouin, Marie; Drouin, Pierre
    - Marché, Vente de bois. DELEAU, Benoît, marchand, Paris. ESLOT, Honoré, voiturier par eau, Mantes, Yvelines., 6 juin 1650; MC/ET/XX/273
      marché; Deleau, Benoît; Eslot, Honoré
    - Transaction. LEPETIT, Achille, aumônier du roi, LEROY, Catherine, veuve de. MORTIER, Pierre., 7 juin 1650; MC/ET/XX/273
      accord; Lepetit, Achille; Leroy, Catherine; Mortier, Pierre
    - Promesse. ROTROU (de), Pierre, maître d'hôtel ordinaire du roi, LEPETIT, Achille, aumônier du roi,., 7 juin 1650; MC/ET/XX/273
      promesse; Rotrou (de), Pierre; Lepetit, Achille
    - Obligation. SALINS (de), Guy, baron de Ternant, Nièvre. BAUDU, Pierre, trésorier provincial de l'extraordinaire des guerres, Picardie., 7 juin 1650; MC/ET/XX/273
      obligation; Salins (de), Guy; Baudu, Pierre
    - Donation. MAILLARD, Marie, servante de MARTIN, Marie. HYERAULME, François, bourgeois de. Paris., 7 juin 1650; MC/ET/XX/273
      donation; Maillard, Marie; Hyeraulme, François
    - Vente, terre, Saudreville, Villeconin, Essonne. LEPETIT, Achille, aumônier du roi, ROTROU (de), Pierre, maître d'hôtel ordinaire du roi,., 7 juin 1650; MC/ET/XX/273
      acte de vente; Lepetit, Achille; Rotrou (de), Pierre
    - Apprentissage, fripier. GAUTIER, Charles, fils de. GAUTIER, Laurent, maçon, Paris. FEUCHERE, Jean, fripier, Paris., 8 juin 1650; MC/ET/XX/273
      contrat d'apprentissage; Gautier, Charles; Gautier, Laurent; Feuchere, Jean
    - Indemnité. DURY, Mathurin, architecte des bâtiments du roi, DURY, Charles, architecte, Paris., 10 juin 1650; MC/ET/XX/273
      indemnité; Dury, Mathurin; Dury, Charles
    - Quittance. VERET, Jacques, orfèvre, Paris. SALINS (de), Guy, baron de Ternant, Nièvre., 10 juin 1650; MC/ET/XX/273
      quittance; Veret, Jacques; Salins (de), Guy
    - Donation, vigne, Saint-Cloud, Hauts-de-Seine. FONTAINE, Nicolas, maçon, Saint-Cloud, Hauts-de-Seine. DELORME, Nicolas, garçon de taverne, Saint-Cloud, Hauts-de-Seine., 11 juin 1650; MC/ET/XX/273
      donation; Fontaine, Nicolas; Delorme, Nicolas
    - Mariage. DURU, Thomas, charcutier, Paris. DESCHAMPS, Claude, fille de. DESCHAMPS, Claude, décédé, charcutier suivant la cour,., 12 juin 1650; MC/ET/XX/273
      contrat de mariage; Duru, Thomas; Deschamps, Claude; Deschamps, Claude
    - Déclaration, censive, rue Saint-Martin, Paris. CORDIER, Elisabeth, épouse séparée de. PIERREFORT, Charles. LEROUX, Adrien, tuteur des enfants de. CORDIER, Pierre, receveur des tailles, Chaumont, Oise, élection. Religieuses de Montmartre, Paris., 13 juin 1650; MC/ET/XX/273
      déclaration; Cordier, Elisabeth; Pierrefort, Charles; Leroux, Adrien; Cordier, Pierre
    - Obligé. RAVENET, Catherine, fille de RAVENET, Pierre, boisselier, Paris. MARTIN, Catherine, veuve de. JOSSEY, François, bourgeois de. Paris., 13 juin 1650; MC/ET/XX/273
      obligation; Ravenet, Catherine; Ravenet, Pierre; Martin, Catherine; Jossey, François
    - Testament. DENISE, Marie, épouse de PRESLES (de), Philippe, commissaire contrôleur du huitième, Paris., 14 juin 1650; MC/ET/XX/273
      testament; Denise, Marie; Presles (de), Philippe
    - Quittance. GUILLION (de), Antoine, gentilhomme de la chambre du ORLEANS (d'), duc d' Orléans. SALINS (de), Guy, baron de Ternant, Nièvre., 14 juin 1650; MC/ET/XX/273
      quittance; Guillion, Antoine de; Salins, Guy de
    - Quittance. GONTIER, Pierre, bourgeois de. DEHEMANT, Marguerite, veuve de. PASSART, Jean, seigneur de Choisy., 14 juin 1650; MC/ET/XX/273
      quittance; Gontier, Pierre; Dehemant, Marguerite; Passart, Jean
    - Promesse. REGNAULT, Jacques, marchand, Guadeloupe (île de la). DEGANNES, Jean, fils de. DEGANNES, Jean, mercier, Paris., 14 juin 1650; MC/ET/XX/273
      promesse; Regnault, Jacques; Degannes, Jean; Degannes, Jean
    - Titre nouvel. REGNARD, Pierre, marchand, Paris. Archevêque de Paris., 14 juin 1650; MC/ET/XX/273
      titre nouvel; Regnard, Pierre; Archevêque de Paris
    - Vente, terres, Montmartre, Paris. BERAULT, Nicolas, boulanger, Paris. DALIBERT, Jacques, surintendant des finances de ORLEANS (d'), duc d' Orléans., 15 juin 1650; MC/ET/XX/273
      acte de vente; Berault, Nicolas; Dalibert, Jacques
    - Déclaration. FLEURIAU, René, marchand, Paris. DELEAU, Benoît, marchand, Paris. FLEURY, Jean, marchand, Paris. ROBIN, Jacques, seigneur de Montizon., 15 juin 1650; MC/ET/XX/273
      déclaration; Fleuriau, René; Deleau, Benoît; Fleury, Jean; Robin, Jacques
    - Déclaration. CONROUX, Jean, bourgeois de. ROBIN, Jacques, seigneur de Montizon., 15 juin 1650; MC/ET/XX/273
      déclaration; Conroux, Jean; Robin, Jacques
    - Transport, rente. ROYER, Antoine, menuisier, Argenteuil, Val-d'Oise. LEPERE, Guillaume, seigneur de Fief-Popin, Paris., 17 juin 1650; MC/ET/XX/273
      cession; Royer, Antoine; Lepere, Guillaume
    - Transaction. DELAFORGE, François, épicier, Paris. BERTRAND, Adrien, épicier, Paris., 18 juin 1650; MC/ET/XX/273
      accord; Delaforge, François; Bertrand, Adrien
    - Vente, jardin, Vaucouleurs, Meuse. DAHOUST, Jean, charpentier, Paris. LAURENT, Mongin, marchand, Vaucouleurs, Meuse., 18 juin 1650; MC/ET/XX/273
      acte de vente; Dahoust, Jean; Laurent, Mongin
    - Don mutuel. FERON, Jean, savetier, Paris. GIBAULT, Geneviève, épouse de FERON, Jean., 19 juin 1650; MC/ET/XX/273
      donation; Feron, Jean; Gibault, Geneviève; Feron, Jean
    - Mariage. DELACOUR, Pierre, vigneron, Argenteuil, Val-d'Oise. DURIEU, Jeanne, veuve de. HOUATRIX, Nicolas, fermier, Chaumont, Haute-Marne., 19 juin 1650; MC/ET/XX/273
      contrat de mariage; Delacour, Pierre; Durieu, Jeanne; Houatrix, Nicolas
    - Apprentissage, drapier. DEVILLOYS, Claude, fils de. DEVILLOYS, Simon, valet de garde-robe du duc d'Orléans, PORCHER, Gabriel, drapier, Paris., 22 juin 1650; MC/ET/XX/273
      contrat d'apprentissage; Devilloys, Claude; Devilloys, Simon; Porcher, Gabriel
    - Quittance. TARLE, François, fripier, Paris. LEDEZ, Philippe, fripier, Paris., 22 juin 1650; MC/ET/XX/273
      quittance; Tarle, François; Ledez, Philippe
    - Déclaration, cens, rue Tirechappe, Paris. PORCHER, Jacques, drapier, Paris. Religieuses de Montmartre, Paris., 22 juin 1650; MC/ET/XX/273
      déclaration; Porcher, Jacques
    - Déclaration. GUERIN, Claude, bourgeois de. Paris., 22 juin 1650; MC/ET/XX/273
      déclaration; Guerin, Claude
    - Constitution, rente. Prévôt des marchands-échevins, Paris. LEPERE, Guillaume, seigneur de Fief-Popin., 22 juin 1650; MC/ET/XX/273
      constitution de rente; Prévôt Des Marchands-Echevins,; Lepere, Guillaume
    - Constitution, rente. LEDEZ, Philippe, fripier, Paris. BERTRAND, Gabriel, épicier, Paris., 22 juin 1650; MC/ET/XX/273
      constitution de rente; Ledez, Philippe; Bertrand, Gabriel
    - Bail, maison, rue Neuve-Montmartre, Paris. CHARPENTIER, Jacques, seigneur de Haute-Maison (la), Seine-et-Marne. BEAUVAIS (de), Claude, maître particulier des eaux et forêts, Epernay, Marne., 22 juin 1650; MC/ET/XX/273
      bail; Charpentier, Jacques; Beauvais, Claude de
    - Vente, cerisaie, Nanterre, Hauts-de-Seine. MOROT, Raphaël, vigneron, Nanterre, Hauts-de-Seine. COUSIN, Pierre, fruitier, Villiers-Adam, Val-d'Oise. COUSIN, Simon, fruitier, Villiers-Adam, Val-d'Oise., 23 juin 1650; MC/ET/XX/273
      acte de vente; Morot, Raphaël; Cousin, Pierre; Cousin, Simon
    - Déclaration. MOROT, Raphaël. COUSIN, Pierre. COUSIN, Simon., 23 juin 1650; MC/ET/XX/273
      déclaration; Morot, Raphaël; Cousin, Pierre; Cousin, Simon
    - Indemnité. DUPIN, Jean, trésorier des Menus-Plaisirs et affaires de la chambre du roi, HESSELIN, Louis, maître ordinaire du roi, Paris, Chambre aux deniers., 24 juin 1650; MC/ET/XX/273
      indemnité; Dupin, Jean; Hesselin, Louis
    - Transaction. LONGUEIL (de), Pierre, conseiller, Paris, parlement. ESPINASSIER, Etienne, curé de Villecerf, Seine-et-Marne., 27 juin 1650; MC/ET/XX/273
      accord; Longueil (de), Pierre; Espinassier, Etienne
    - Obligation. HOICHEAU, Marie, épouse de HUSSE, François, fripier, Paris. DEVOULGES, Jacques, marchand de soie ordinaire de la garde robe du roi,., 27 juin 1650; MC/ET/XX/273
      obligation; Hoicheau, Marie; Husse, François; Devoulges, Jacques
    - Marché, charpente. BARBET, Jean, maçon, Paris. CAUCHY, Catherine, épouse séparée de biens de. AUROUX, Jérôme., 27 juin 1650; MC/ET/XX/273
      marché; Barbet, Jean; Cauchy, Catherine; Auroux, Jérôme
    - Titre nouvel. Héritiers CHESNEAU, héritiers de. CHESNEAU, Nicolas, seigneur de Maison-Rouge, Seine-et-Marne. SAINT-POL (de), Louis, seigneur de Guillerville., 28 juin 1650; MC/ET/XX/273
      titre nouvel; Chesneau (M. de); Chesneau, Nicolas; Saint-Pol, Louis de
    - Apprentissage, bonnetière. DELOCHE, Berthelmette-Marie, soeur de DELOCHE, Isaac, receveur des entrées, Paris. DELAGARDE, Marie, bonnetière, Paris., 28 juin 1650; MC/ET/XX/273
      contrat d'apprentissage; Deloche, Berthelmette Marie; Deloche, Isaac; Delagarde, Marie
    - Constitution, rente. DELABAYE, Jérôme, vigneron, Asnières, Hauts-de-Seine. DUVAULX, Claude, procureur, Paris, Châtelet., 29 juin 1650; MC/ET/XX/273
      constitution de rente; Delabaye, Jérôme; Duvaulx, Claude
    - Bail, maison, rue de Cléry, Paris. GAIGNY, Jean, commissaire, Châtelet. BIDAL, Pierre, marchand, Paris., 3 juillet 1650; MC/ET/XX/273
      bail; Gaigny, Jean; Bidal, Pierre
  - Minutes. 1650, juillet - décembre, juillet - décembre 1650; MC/ET/XX/274
    - Quittance. MARTIN, Simon, marchand, Tours, Indre-et-Loire. FLEURIAU, René., 1er juillet 1650; MC/ET/XX/274
      quittance; Martin, Simon; Fleuriau, René
    - Mainlevée. MARTIN, Simon, marchand, Tours, Indre-et-Loire. FLEURIAU, René., 1er juillet 1650; MC/ET/XX/274
      mainlevée; Martin, Simon; Fleuriau, René
    - Vente, fruits de cerisaie. VALLERAN, Nicolas, vigneron, Eragny, Val-d'Oise. COUSIN, Pierre, fruitier, Villiers-Adam, Val-d'Oise., 1er juillet 1650; MC/ET/XX/274
      acte de vente; Valleran, Nicolas; Cousin, Pierre
    - Obligation. FERON, Jean, savetier, Paris. LIEPART, Jean, savetier, Paris., 4 juillet 1650; MC/ET/XX/274
      obligation; Feron, Jean; Liepart, Jean
    - Constitution, rente. HURTEUX, Claude, prêtre, Boulogne, Pas-de-Calais. DUCROCQ, Jean, prêtre, Boulogne, Pas-de-Calais., 4 juillet 1650; MC/ET/XX/274
      constitution de rente; Hurteux, Claude; Ducrocq, Jean
    - Quittance. FERE, Jacques, savetier, Paris. FERON, Jean, savetier, Paris., 4 juillet 1650; MC/ET/XX/274
      quittance; Fere, Jacques; Feron, Jean
    - Quittance. COURTIN, Jean, bourgeois de. SALINS (de), Guy, baron de Ternant, Nièvre., 4 juillet 1650; MC/ET/XX/274
      quittance; Courtin, Jean; Salins (de), Guy
    - Transaction portant Bail à ferme, greffes du domaine de Bourbonnais. GARNIER, François, trésorier de France, Moulins, Allier, bureau des finances. GUILLAUD, François, bourgeois de. Moulins, Allier., 5 juillet 1650; MC/ET/XX/274
      accord; bail; Garnier, François; Guillaud, François
    - Transport, droits successifs. VOLLANT, Jérôme, tailleur d'habits, Paris. GARDIN, Michel, rôtisseur, Paris., 7 juillet 1650; MC/ET/XX/274
      cession; Vollant, Jérôme; Gardin, Michel
    - Apprentissage, cordonnier. BUISSOT, Claude, fils de BUISSOT, Claude, fruitier, Paris. MOZARD, Jean, cordonnier, Paris., 8 juillet 1650; MC/ET/XX/274
      contrat d'apprentissage; Buissot, Claude; Buissot, Claude; Mozard, Jean
    - Contre-lettre. BUISSOT, Claude, fruitier, Paris. MOZARD, Jean, cordonnier, Paris., 8 juillet 1650; MC/ET/XX/274
      convention; renonciation; Buissot, Claude; Mozard, Jean
    - Transport, créance. LEJEUNE, Charles, épicier, Paris. DELAYNAT, Antoine, bourgeois de. Paris., 9 juillet 1650; MC/ET/XX/274
      cession; Lejeune, Charles; Delaynat, Antoine
    - Bail, maison, rue Neuve-Montmartre, Paris. CHARPENTIER (de), Jacques, secrétaire des finances de BOURBON (de), duc d' Orléans. TURSTE, Sébastien, marchand de vin, Paris., 11 juillet 1650; MC/ET/XX/274
      bail; Charpentier, Jacques de; Turste, Sébastien
    - Quittance. REGNARD, Pierre, bourgeois de. Pères, Minimes., 13 juillet 1650; MC/ET/XX/274
      quittance; Regnard, Pierre; Pères Minimes
    - Bail, chevaux. GIRARD, Pierre, maréchal, Paris. CRESPIN, Guillaume, plâtrier, Paris., 14 juillet 1650; MC/ET/XX/274
      bail; Girard, Pierre; Crespin, Guillaume
    - Vente, chevaux. CRESPIN, Guillaume, plâtrier, Paris. GIRARD, Pierre, maréchal, Paris., 14 juillet 1650; MC/ET/XX/274
      acte de vente; Crespin, Guillaume; Girard, Pierre
    - Transport, droit successif. Héritiers DUTILLOY, héritiers de. DUTILLOY, François, curé, Argenteuil, Val-d'Oise. DERIGNY, Etienne, marchand de vin, Asnières, Hauts-de-Seine., 14 juillet 1650; MC/ET/XX/274
      cession; Dutilloy, François; Derigny, Etienne
    - Transport, rente. DOLET, Claude, juge ordinaire aux eaux et forêts de Beauvais, Oise. FOY, Toussaint, élu, Beauvais, Oise, élection., 14 juillet 1650; MC/ET/XX/274
      cession; Dolet, Claude; Foy, Toussaint
    - Mariage. JOUANEAU, Mathurin, chapelier, Paris. LIGER, Claude, fille de. LIGER, Mathieu, épinglier, Paris., 18 juillet 1650; MC/ET/XX/274
      contrat de mariage; Jouaneau, Mathurin; Liger, Claude; Liger, Mathieu
    - Quittance. DAVANNE, Michel, marchand, Tours, Indre-et-Loire. FLEURIAU, René, marchand, Paris., 21 juillet 1650; MC/ET/XX/274
      quittance; Davanne, Michel; Fleuriau, René
    - Compte-Constitution. BEAUVAIS (de), Rachel, veuve de. VERGER, Jacques, contrôleur de la maison du prince de Condé, BOURDIN, Marguerite, épouse de. MICHELIN, Nicolas, bourgeois de. Paris., 21 juillet 1650; MC/ET/XX/274
      compte; constitution de rente; Beauvais, Rachel de; Verger, Jacques; Bourdin, Marguerite; Michelin, Nicolas
    - Compte portant Transaction. TABOURET, Martin, secrétaire du roi, SYMONET, Claude, marchand, Paris., 22 juillet 1650; MC/ET/XX/274
      compte; accord; Tabouret, Martin; Symonet, Claude
    - Mariage. REVEREND, Claude, marchand, Paris. JOSSET, Françoise, fille de. JOSSET, François, décédé, mesureur de grains, Paris., 23 juillet 1650; MC/ET/XX/274
      contrat de mariage; Reverend, Claude; Josset, Françoise; Josset, François
    - Société. REVEREND, François, marchand, Rouen, Seine-Maritime. REVEREND, Claude, marchand, Paris., 23 juillet 1650; MC/ET/XX/274
      acte de société; Reverend, François; Reverend, Claude
    - Procuration. CORNUEL, Guillaume, trésorier général de l'extraordinaire des guerres, BIGOT, Anne, épouse de CORNUEL, Guillaume., 24 juillet 1650; MC/ET/XX/274
      procuration; Cornuel, Guillaume; Bigot, Anne; Cornuel, Guillaume
    - Testament. ROUGET, Catherine, épouse de. MARTINES (de), Pierre, secrétaire du roi,., 25 juillet 1650; MC/ET/XX/274
      testament; Rouget, Catherine; Martines (de), Pierre
    - Donation. CORNUEL, Guillaume, trésorier général de l'extraordinaire des guerres, COURTERAY, Françoise., 25 juillet 1650; MC/ET/XX/274
      donation; Cornuel, Guillaume; Courteray, Françoise
    - Bail, maison, rue Neuve-Montmartre, Paris. DALIBERT, Jacques, surintendant des finances de BOURBON (de), duc d' Orléans. CORBIER, Pierre, chandelier en suif, Paris., 26 juillet 1650; MC/ET/XX/274
      bail; Dalibert, Jacques; Corbier, Pierre
    - Transaction. Religieuses de Montmartre, Paris. GUIBILLON, Antoine., 27 juillet 1650; MC/ET/XX/274
      accord; Guibillon, Antoine
    - Déclaration. LEMAIRE, Pierre, laboureur, Vaulerand, Val-d'Oise. Religieuses de Montmartre, Paris., 27 juillet 1650; MC/ET/XX/274
      déclaration; Lemaire, Pierre
    - Déclaration. LEMAIRE, Claude. Religieuses de Montmartre., 27 juillet 1650; MC/ET/XX/274
      déclaration; Lemaire, Claude
    - Convention. THIEBLEMONT, Nicolas, chargeur de bois, Paris. THIEBLEMONT, Jacques, garde du corps de la reine,., 27 juillet 1650; MC/ET/XX/274
      convention; Thieblemont, Nicolas; Thieblemont, Jacques
    - Bail à ferme, ferme, Barbery, Oise. Religieuses de Montmartre, Paris. LEMAIRE, Pierre, laboureur, Vaulerand, Val-d'Oise., 27 juillet 1650; MC/ET/XX/274
      bail; Lemaire, Pierre
    - Transport, créance. FERTE, Pierre, boulanger, Paris. DEVOULGES, Jacques, marchand de soie ordinaire de la garde robe du roi,., 29 juillet 1650; MC/ET/XX/274
      cession; Ferte, Pierre; Devoulges, Jacques
    - Déclaration, censive, rue de la Grande-Truanderie, Paris. LEVAVASSEUR, Robert, bourgeois de. CRESTIEN, Gervais., 29 juillet 1650; MC/ET/XX/274
      déclaration; Levavasseur, Robert; Crestien, Gervais
    - Mariage. LAMOTTE, Jean, serrurier, Paris. POUTREAU, Claude., 30 juillet 1650; MC/ET/XX/274
      contrat de mariage; Lamotte, Jean; Poutreau, Claude
    - Transport, rente. AUBERTIN, Nicolas, secrétaire de MAGDELAINE, Jacques, conseiller, Paris, parlement. FOQUART, Catherine., 30 juillet 1650; MC/ET/XX/274
      cession; Aubertin, Nicolas; Foquart, Catherine
    - Atermoiement. Créanciers DUBREUIL, créanciers de DUBREUIL, Jacques, épicier, Paris., 31 juillet 1650; MC/ET/XX/274
      accord; Dubreuil, Jacques
    - Bail, maison, rue des Lombards, Paris. DUGLAN, Baudelon, bourgeois de. BERCHOUD, Jacques, marchand, Paris., 3 août 1650; MC/ET/XX/274
      bail; Duglan, Baudelon; Berchoud, Jacques
    - Titre nouvel. BROUET, Nicolas, contrôleur général des finances, Soissons, Aisne, généralité. DECROIX, Antoine, garde du jardin, Villers, château., 5 août 1650; MC/ET/XX/274
      titre nouvel; Brouet, Nicolas; Decroix, Antoine
    - Compte. VASSART, Michel, mesureur, visiteur, contrôleur de la marchandise de charbon, Paris. CAUCHY, Jean, charpentier, Paris., 8 août 1650; MC/ET/XX/274
      compte; Vassart, Michel; Cauchy, Jean
    - Alloué d'Anne Duingue, fille d'Ancelot Duingue, garde des plaisirs de chasse du roi, rue de Beauregard, paroisse Notre-Dame de Bonne-Nouvelle, chez Robert Alleaume, marchand fripier, pour un an, moyennant 18 livres., 8 août 1650; MC/ET/XX/274
      Fichier Musique XVIIe siècle.
      contrat de travail; Duingue, Anne; Duingue, Ancelot; Alleaume, Robert; brocanteur
    - Bail à ferme. BOBYE, No~el. BOBYE, Pierre. HIERON, Jean., 10 août 1650; MC/ET/XX/274
      bail; Bobye, Noël; Bobye, Pierre; Hieron, Jean
    - Indemnité. LEFEBVRE, Jean, trésorier des régiments des gardes du roi, LAGARDE (de), Gilbert, intendant de l'argenterie du roi,., 10 août 1650; MC/ET/XX/274
      indemnité; Lefebvre, Jean; Lagarde (de), Gilbert
    - Bail à ferme, terre, Gonesse, Val-d'Oise. Héritiers HEBERT, héritiers de. HEBERT, Pierre, président, Gonesse, Val-d'Oise, siège royal. HURON, Jean, boulanger, Gonesse, Val-d'Oise., 10 août 1650; MC/ET/XX/274
      bail; Hebert, Pierre; Huron, Jean
    - Constitution, rente. COLBERT, Nicolas, maître d'hôtel ordinaire du roi, GODET, Henri, auditeur, Paris, chambre des comptes., 11 août 1650; MC/ET/XX/274
      constitution de rente; Colbert, Nicolas; Godet, Henri
    - Bail, maison, rue de la Friperie, Paris. FAVIER, Robert, drapier, Paris. GORJU, Guillaume, fripier, Paris., 12 août 1650; MC/ET/XX/274
      bail; Favier, Robert; Gorju, Guillaume
    - Procuration. MARTIN, Gilles, marchand, Paris. DENIS, Nicolas, serviteur, Isigny, Calvados., 13 août 1650; MC/ET/XX/274
      procuration; Martin, Gilles; Denis, Nicolas
    - Mariage. BERCHOUD, Jacques, marchand, Paris. DROUET, Elisabeth, fille de. DROUET, Jean, décédé, épicier, Paris., 14 août 1650; MC/ET/XX/274
      contrat de mariage; Berchoud, Jacques; Drouet, Elisabeth; Drouet, Jean
    - Bail, boutique, rue de la Tonnellerie, Paris. CARTON, Jacques, fripier, Paris. CAMBRONNE, Etienne, fripier, Paris., 18 août 1650; MC/ET/XX/274
      bail; Carton, Jacques; Cambronne, Etienne de
    - Compromis. FORCADE, Jean, intendant de la maison de CANDOLLE (de), duc de Candolle. TRUYART, Philippe, grènetier, Senlis, Oise, grenier à sel., 18 août 1650; MC/ET/XX/274
      accord; Forcade, Jean; Truyart, Philippe
    - Apprentissage, charcutier. MEULLE, Georges, beau-frère de TIXERAND, Blaise, jardinier, Chatou, Yvelines. GASTEAU, Antoine, charcutier, Paris., 20 août 1650; MC/ET/XX/274
      contrat d'apprentissage; Meulle, Georges; Tixerand, Blaise; Gasteau, Antoine
    - Obligation. BONICHON, Etienne, épicier, Paris. LEFEBVRE, Catherine, veuve de. CAVELLIER, Guillaume, bourgeois de. Paris., 22 août 1650; MC/ET/XX/274
      obligation; Bonichon, Etienne; Lefebvre, Catherine; Cavellier, Guillaume
    - Procuration. FLEURIAU, René, marchand, Paris. ALBANEL, Jean, marchand, Lyon, Rhône., 23 août 1650; MC/ET/XX/274
      procuration; Fleuriau, René; Albanel, Jean
    - Mariage. FROMENTIERES (de), Hilarion. COLUMET, Anne, veuve de. LENOEL, Claude, receveur général du taillon, Bourges, Cher, généralité., 23 août 1650; MC/ET/XX/274
      contrat de mariage; Fromentieres, Hilarion de; Columet, Anne; Lenoel, Claude
    - Récolement. COLUMET, Anne, veuve de. LENOEL, Claude, receveur général du taillon, Berry, généralité., 23 août 1650; MC/ET/XX/274
      Columet, Anne; Lenoel, Claude
    - Transport de bail, maison, rue Saint-Paul, Paris. LEFEBVRE, Nicolas, rôtisseur, Paris. GRAFFART, Etienne, charcutier, Paris., 26 août 1650; MC/ET/XX/274
      Lefebvre, Nicolas; Graffart, Etienne
    - Atermoiement. Créanciers ASSELINE, créanciers de ASSELINE, Jean, mercier, Paris., 27 août 1650; MC/ET/XX/274
      accord; Asseline, Jean (Créanciers De)
    - Alloué, savetier. NAUCE, Gaspard, savetier, Paris. FERON, Jean, savetier, Paris., 27 août 1650; MC/ET/XX/274
      contrat de travail; Nauce, Gaspard; Feron, Jean
    - Transport de bail, terres en marais, Porcherons (les), Paris. BOUCHER, Pierre, jardinier, Paris. LIGUE, Marin, jardinier, Paris., 30 août 1650; MC/ET/XX/274
      Boucher, Pierre; Ligue, Marin
    - Donation. POLLET, Guillemette, veuve de. CAMART, Pierre, serrurier, Paris. CAMART, Geneviève, petite-fille de POLLET, Geneviève., 31 août 1650; MC/ET/XX/274
      donation; Pollet, Guillemette; Camart, Pierre; Camart, Geneviève; Pollet, Geneviève
    - Titre nouvel. Héritiers LEJEUNE, enfants de. LEJEUNE, Jacques, drapier, Paris. MORIN, Nicolas, prêtre habitué, Paris, église, Saint-Jacques-de-la-Boucherie., 2 septembre 1650; MC/ET/XX/274
      titre nouvel; Lejeune, Enfants de; Lejeune, Jacques; Morin, Nicolas
    - Apport de traité, droits d'amortissement des élections de Chartres, Eure-et-Loir. MARTINET, Jean, secrétaire ordinaire de la chambre du roi, 5 septembre 1650; MC/ET/XX/274
      traité; dépôt de pièces; Martinet, Jean
    - Titre clérical. PEAN, Madeleine, veuve de. PLASTRIER, Simon, maître d'hôtel ordinaire du roi, PLASTRIER, Simon-Rémi, aumônier du roi,., 6 septembre 1650; MC/ET/XX/274
      Pean, Madeleine; Plastrier, Simon; Plastrier, Simon-Rémi
    - Consentement. Religieuses de Montmartre, Paris. Marguilliers, Montmartre, Paris., 8 septembre 1650; MC/ET/XX/274
      ratification
    - Apprentissage, grainier. GRIGNON, Denise, fille de. GRIGNON, Edme, décédé, facteur de marchands, MARTINEAU, André, grainier, Paris., 9 septembre 1650; MC/ET/XX/274
      contrat d'apprentissage; Grignon, Denise; Grignon, Edme; Martineau, André
    - Faculté de réméré. LESECQ, Jacques, bourgeois de. DEGERESME, Antoine, maçon, Paris., 9 septembre 1650; MC/ET/XX/274
      Lesecq, Jacques; Degeresme, Antoine
    - faculté de réméré. LESECQ, Jacques. DEGERESME, Antoine., 9 septembre 1650; MC/ET/XX/274